【裁判字號】    98,簡上,509
【裁判日期】    980716
【裁判案由】    毒品危害防制條例
【裁判全文】
臺灣桃園地方法院刑事判決             98年度簡上字第509號
上  訴  人
即  被  告  甲○○
上列上訴人違反毒品危害防制條例案件，不服本院刑事庭民國98
年4 月16日98年度壢簡字第718 號第一審刑事簡易判決（聲請簡
易判決處刑案號：98年度毒偵字第477 號），提起上訴，本院管
轄之第二審合議庭判決如下：
    主  文
上訴駁回。
    事  實
一、本件經本院審理結果，認原審以被告甲○○違反毒品危害防
    制條例第10條第2 項之施用第二級毒品罪，為累犯，判處有
    期徒刑6 月，並准以新臺幣（下同）2 千元折算1 日易科罰
    金，經核其認事用法及量刑均無不當，應予維持，並引用第
    一審刑事簡易判決書及聲請簡易判決處刑書記載之事實、證
    據及理由（如附件）。
二、被告上訴意旨略以：伊患有精神分裂恐懼症、僵直性脊椎炎
    ，而該等病症之用藥放在伊的車上，車子被人偷走，伊的朋
    友說安非他命可以止痛，所以伊才拿一點來吸，認為原審量
    刑過重云云。
三、按法官於有罪判決如何量處罪刑，為實體法賦予審理法官裁
    量之刑罰權事項，法官行使此項裁量權，自得依據個案情節
    ，參酌刑法第57條所定各款犯罪情狀之規定，於法定刑度內
    量處被告罪刑；除有逾越該罪法定刑或法定要件，或未能符
    合法規範體系及目的，或未遵守一般經驗及論理法則，或顯
    然逾越裁量，或濫用裁量等違法情事之外，自不得任意指摘
    其量刑違法（最高法院80年臺非字第473 號、75年臺上字第
    7033號、72年臺上字第6696號、72年臺上字第3647號判例意
    旨可資參照）。準此，法官量刑，如非有上揭明顯違法之情
    事，自不得擅加指摘其違法或不當。經查，本件原審以被告
    於94年間曾因施用第二級毒品案件，經本院以94年度壢簡字
    第1362號判決判處有期徒刑4 月確定，於95年2 月17日易科
    罰金執行完畢；又於95年間因加重竊盜案件，經本院以94年
    度易字第1361號判決判處有期徒刑7 月確定，於95年12月13
    日執行完畢；再於96年間因施用第二級毒品案件經本院以96
    年度易字第409 號判決判處有期徒刑5 月，減刑為有期徒刑
    2 月15日確定，並於97年1 月7 日執行完畢，5 年以內故意
    再犯本件有期徒刑以上之罪，為累犯，依刑法第47條第1 項
    規定加重其刑；另審酌被告前因施用毒品經觀察勒戒、強制
    戒治後，仍未能戒除毒癮，本案是被告第3 次以上犯施用第
    二級毒品罪，認其依賴毒品已深，兼衡被告素行、犯罪動機
    及本件犯罪所生之危害等一切情狀，量處被告有期徒刑6 月
    ，並諭知易科罰金之折算標準為以2 千元折算1 日，經核並
    無不合，量刑亦甚妥適。綜上，被告雖以原審量刑過重，指
    摘原判決不當，揆諸上開說明，並不可採，其上訴無理由，
    應予駁回。
據上論斷，應依刑事訴訟法第455 條之1 第1 項、第3 項、第36
8 條、第373 條，判決如主文。
本案經檢察官楊凱真到庭執行職務。
中    華    民    國    98    年    7     月    16    日
                  臺灣桃園地方法院刑事第八庭
                      審判長法  官  林惠霞
                            法  官  張瓊華
                            法  官  張明儀
以上正本證明與原本無異。
不得上訴。
                            書記官  邱仲騏
中    華    民    國    98    年    7     月    16    日


司法院資訊處製作；財團法人民間司法改革基金會備份。
